【裁判字號】    99,易,1151
【裁判日期】    990624
【裁判案由】    竊盜
【裁判全文】
臺灣高雄地方法院刑事判決              99年度易字第1151號
公  訴  人  臺灣高雄地方法院檢察署檢察官
被      告  乙○○
上列被告因竊盜案件，經檢察官提起公訴（99年度偵字第16497
號），被告於準備程序期日就被訴之事實為有罪之陳述，本院裁
定進行簡式審判程序，本院判決如下:
    主  文
乙○○犯竊盜罪，累犯，處有期徒刑肆月，如易科罰金，以新臺
幣壹仟元折算壹日。
    事  實
一、乙○○前因竊盜案件，經臺灣花蓮地方法院以94年度易字第
    253 號判處有期徒刑6 月，於民國95年2 月25日因徒刑執行
    完畢出監，又因竊盜案件經本院以96年度簡字第2649號判處
    拘役15日，復因竊盜案件經本院分別以96年度簡字第3031號
    、96年度易字第1994號判處有期徒刑3 月、5 月及4 月，應
    執行有期徒刑10月確定，於97年5 月17日因徒刑執行完畢出
    監。詎仍不知悔改，竟意圖為自己不法之所有，於99年5 月
    11日凌晨4 時30分許，見甲○○之車牌號碼MDD- 109號重型
    機車停放於苓雅區○○路635 巷7 號前，見原已插入該機車
    未拔下無人看管之際，開啟電門竊取該車（該車於87年7 月
    出廠，車齡已12年），得手後供己騎乘。嗣於同日17時30分
    許，為警在高雄縣仁武鄉○○○街與京吉七街口攔檢，乙○
    ○並於有偵查犯罪權限之公務員發覺前，向員警自首而接受
    裁判，始悉上情。
二、案經高雄縣政府警察局仁武分局報請臺灣高雄地方法院檢察
    署檢察官偵查起訴。
    理  由
一、本件被告所犯係死刑、無期徒刑、最輕本刑為3年以上有期
    徒刑以外之罪，其於準備程序中就被訴事實為有罪之陳述，
    經本院告知簡式審判程序之旨，並聽取檢察官及被告之意見
    後，認宜進行簡式審判程序，依刑事訴訟法第273 條之1 第
    1 項規定進行簡式審判程序。
二、上揭犯罪事實，業據被告於警詢、偵查、本院準備程序及審
    理時均坦承不諱，核與證人甲○○於警詢之證述情節相符，
    並有贓物認領保管單、起獲贓物之照片、車籍查詢基本資料
    詳細畫面附卷可稽。足認被告之前開自白，核與事實相符。
    本件事證明確，被告前揭竊盜犯行，可堪認定。
三、核被告所為係犯刑法第320 條第1 項之竊盜罪。被告前因竊
    盜案件，經臺灣花蓮地方法院以94年度易字第253 號判處有
    期徒刑6 月，於95年2 月25日因徒刑執行完畢出監，又因竊
    盜案件經本院以96年度簡字第2649號判處拘役15日，復因竊
    盜案件經本院分別以96年度簡字第3031號、96年度易字第
    1994號判處有期徒刑3 月、5 月及4 月，應執行有期徒刑10
    月確定，於97年5 月17日因徒刑執行完畢出監，有臺灣高等
    法院被告前案紀錄表在卷可查，其於前開有期徒刑執行完畢
    後，5 年以內故意再犯本案法定刑為有期徒刑以上之罪，為
    累犯，應依刑法第47條第1 項加重其刑，又被告在未經偵查
    機關發覺上開犯行前，主動向承辦警員自首上開犯行，而願
    接受裁判之事實，此有本院公務電話記錄、被告之警詢筆錄
    等在卷足憑，應依刑法第62條前段減輕其刑。被告所犯竊盜
    罪具有上開加重及減輕事由，先加後減之。爰審酌被告曾有
    竊盜前科，素行不佳，不思正途工作，竟又任意竊取他人財
    物，所為實屬不該，惟念被告犯後坦承犯行，態度尚佳，所
    竊車輛業由被害人領回，有贓物領保管單在卷可佐，及該機
    車車齡已12年，價值不高等一切情狀，量處如主文所示之刑
    ，並諭知易科罰金之折算標準，以示懲儆。
四、至檢察官聲請本院對被告宣告強制工作，惟按竊盜犯贓物犯
    保安處分條例中之強制工作，旨在對嚴重職業性犯罪及欠缺
    正確工作觀念或無正常工作因而犯罪者，強制其從事勞動，
    學習一技之長及正確之謀生觀念，使其日後重返社會，能適
    應社會生活，然上開措施亦含社會隔離、拘束身體自由之性
    質，其限制人民之權利，實與刑罰同，自應受比例原則之規
    範，使保安處分之宣告，與行為人所為行為之嚴重性、行為
    人所表現之危險性，及對行為人未來行為之期待性相當（最
    高法院91年度臺上字第4625號判決意旨參照），而被告於本
    案發生前，雖曾於94年、96年間有5次竊盜前科，有臺灣高
    等法院被告前案紀錄表在卷可查，再被告本次竊盜與前次犯
    行業已間隔近3年，且被告係缺代步工具而行竊，並非藉竊
    取財物變賣謀生，尚難認定被告有犯罪之習慣，爰不諭知被
    告應於刑之執行前入勞動處所強制工作。
五、據上論斷，應依刑事訴訟法第273 條之1 第1 項、第299 條
    第1項前段、刑法第320條第1項、第47條第1項、第62條前段
    、第41條第1項，刑法施行法第1條之1，判決如主文。
本案經檢察官李茂增到庭執行職務。
中    華    民    國    99    年    6     月    24    日
                  刑事第十九庭      法  官  吳芝瑛
以上正本證明與原本無異。
如不服本判決應於收受送達後10日內向本院提出上訴書狀，並應
敘述具體理由；如未敘述上訴理由者，應於上訴期間屆滿後20日
內向本院補提理由書（均須按他造當事人之人數附繕本）「切勿
逕送上級法院」。
中    華    民    國    99    年    6     月    24    日
                                    書記官  林麗文
附錄本判決論罪科刑法條：
中華民國刑法第320條
(普通竊盜罪、竊佔罪)
意圖為自己或第三人不法之所有，而竊取他人之動產者，為竊盜
罪，處5 年以下有期徒刑、拘役或500 元以下罰金。
意圖為自己或第三人不法之利益，而竊佔他人之不動產者，依前
項之規定處斷。
前二項之未遂犯罰之。

司法院資訊處製作；財團法人民間司法改革基金會備份。
